# 请教陈版外币间接法现金流量表附注的填列

提问人：悠扬的心 时间：2018-02-26 22:19:55
另外再请教如果企业的无形资产或长期待摊费用的摊销额符合资本化条件计入在建工程（比如基建期间的土地使用权或租赁费的摊销）是否无需在附注间接法现金流中反映还是折旧摊销行填摊销额同时其他行填负数？

回答人：chenyiwei
无需在附注间接法现金流中反映.

提问人：悠扬的心 时间：2018-02-26 21:11:10
关于外币间接法现金流量表附注的填列，《瑞华研究2010~2016汇编》的问题5-2-16（外币现金流量表的折算）已给出比较详细的指引：其基本思路是与利润表关系密切的项目，应按照与利润表项目相一致的原则确定折算汇率；属于通过资产、负债的年初和年末余额相减确定的项目，与资产负债表项目之间的勾稽关系更为明显，建议按照折算后的资产负债表上的年初、年末数为基础重新计算确定这些项目的金额。 请问陈版，如果按以上指引填列后，如果结果与主表经营活动不勾稽，经过仔细确认“其他”以上行次均填列正确后，是否最终轧差填在“其他”行次？（假设外币附注间接法的“其他”为 0 ）

回答人：chenyiwei
可以这样理解。另外我最近也在考虑修改这个问题解答，将间接法的所有项目都采用与利润表和现金流量表正表折算所使用的相同汇率折算，这样就可以与合并利润表保持尽可能勾稽，也不再有将无法抵平的差额列入“其他”的问题。